【裁判字號】    89,上訴,117
【裁判日期】    890210
【裁判案由】    違反槍砲彈藥刀械管制條例等
【裁判全文】
臺灣高等法院臺中分院刑事判決                    八十九年度上訴字第一一七號
    上  訴  人
    即  被  告  丙○○
    選任辯護人  張豐守  律師
右上訴人因違反槍砲彈藥刀械管制條例案件，不服臺灣臺中地方法院八十八年度訴字
第一九六二號中華民國八十八年十一月卅日第一審判決（起訴案號：臺灣臺中地方法
院檢察署八十八年度偵字第一八五三七號），提起上訴，本院判決如左：
    主      文
原判決撤銷。
丙○○未經許可持有子彈，累犯，處有期徒刑肆月，併科罰金新台幣壹拾萬元，罰金
如易服勞役，以參佰元（新台幣玖佰元）折算壹日；又連續以加害生命之事恐嚇他人
致生危害於安全，累犯，處有期徒刑肆月；應執行有期徒刑陸月，併科罰金新台幣壹
拾萬元，罰金如易服勞役，以參佰元（新台幣玖佰元）折算壹日。
    事      實
一、丙○○曾因煙毒案件，經本院判處有期徒刑三年四月確定，甫於民國（下同）八
    十七年十月三日假釋期滿執行完畢，仍不知悔改，復未經許可，自民國八十八年
    三月間某日起，在台中市○○路三二七號住處房間，持有子彈一顆。另於同年八
    月八日晚上九時許，前往台中市○○路○段二○九號戊○○（乙○○之表哥）住
    處，尋找其前妻乙○○及女兒李映錡未遇，竟遷怒於戊○○，而基於恐嚇之故意
    ，自背後腰際拔出一支玩具手槍（未扣案），揚言：如找不到渠女兒，大家就同
    歸於盡云云。以此加害生命之事恐嚇戊○○，致生危害於安全，在旁之林湘媚（
    戊○○之妹）見狀隨即以電話聯絡丁○○（乙○○之母）到場勸解，詎丙○○又
    基於概括犯意，向丁○○恫稱：渠殺過人，也坐過牢，如不交出渠女兒，即要與
    丁○○、乙○○同歸於盡等語，以此加害生命之事恐嚇丁○○，致生危害於安全
    。又承繼上開恐嚇之概括犯意，於同（八）日晚上七時許，撥打乙○○之（○四
    ）0000000號電話，且於電話答錄機中聲稱要與乙○○、李映錡同歸於盡
    等語，以此加害生命之事恐嚇乙○○、李映錡，致生危害於安全。嗣於翌（九）
    日晚上八時許，在台中市○○路三二七號住處為警查獲，扣得其非法持有具殺傷
    力之改造子彈一顆（業經鑑驗試射）。
二、案經台中市警察局移送臺灣臺中地方法院檢察署檢察官偵查起訴。
    理      由
一、訊之被告丙○○，對其持有前開改造子彈一顆，放置於住處房間為警查獲之事實
    ，在警訊及檢察官偵訊時，已供認不諱（見偵查卷第十一頁、第廿七頁），另有
    扣案之子彈一顆經鑑驗結果，認係玩具槍用金屬彈殼加裝鋼珠而成經試射結果，
    能擊發（見偵查卷第卅六頁）具殺傷力，有內政部警政署刑事警察局八十八年八
    月十七日刑鑑字第八○七七九號鑑驗通知書附卷可稽。被告嗣後於原審及本院審
    理中雖否認其持有該子彈，辯稱子彈係其已過世之弟李蒼賢所有，生前留下來云
    云，並舉其父李和周於原審供證附合其所辯，然被告於上開警偵訊時供證，該子
    彈係其拾獲，放置其房間內持有等情甚為明確，其事後翻異之詞，自不足採信，
    又本件扣案子彈經試射鑑驗後認有殺傷力，甚為明確，有如上述，被告請求將子
    彈再送鑑定，即核無必要，是被告未經許可持有子彈之犯行，事證明確，堪以認
    定。
二、訊之被告丙○○對於右揭時地前往戊○○住處尋找其女李映錡等情，固供認不諱
    ，惟矢口否認出言恐嚇之行為。然查：右開恐嚇之犯罪事實，已據被害人戊○○
    、丁○○、乙○○等人分別於警偵訊中指述歷歷，互核大致相符，並有證人林湘
    媚之證述，以及（電話）錄音帶一捲佐證。參以被告於原審審理中亦坦承當時因
    氣憤曾出言稱，要與丁○○、乙○○等人同歸於盡云云，足見被告有上開恐嚇行
    為事證已明，被告犯行足堪認定。
三、核被告所為，係犯槍砲彈藥刀械管制條例第十二條第四項之未經許可持有子彈，
    以及刑法第三百零五條之恐嚇罪。其先後對戊○○、丁○○、乙○○等人恐嚇之
    三次犯行，時間緊接，犯罪構成要件相同，顯係基於概括犯意為之，依刑法第五
    十六條以連續犯論，並加重其刑。又被告上開一行為同時恐嚇乙○○、李映錡部
    分，為想像競合犯，應從一重處斷，再被告所犯上開二罪，犯意各別，行為互殊
    ，應分論併罰。被告曾因煙毒案件，經本院判處有期徒刑三年四月確定，於八十
    七年十月三日假釋期滿執行完畢，有本院被告全國前案紀錄表可稽，其於五年以
    內再犯本件有期徒刑以上之罪，依同法第四十七條論以累犯並遞加其刑。原審認
    上訴人罪證明確，予以論罪科刑，固非無見，惟查，原審未就被告上開一行為同
    時恐嚇乙○○、李映錡部分論以想像競合犯，已有未合，又本件扣案之子彈，業
    經鑑驗時試射後，已失違禁物性質，為待廢棄之物，原審併依違禁物加以沒收，
    亦有未洽。上訴人上訴意旨否認犯罪，雖無可取，惟原判決既有可議，即無可維
    持，自應由本院將原判決撤銷改判，爰審酌被告犯罪之動機係為探視其女，一時
    氣憤出言恐嚇及其犯罪手段、所生危害及犯罪後態度等一切情狀，分別量處如主
    文第二項所示之刑，並諭知應執行之刑及罰金如易服勞役之折算標準，以資懲儆
    。至扣案之子彈業經鑑驗時試射，有上開鑑驗通知書可稽，已非違禁物，爰不予
    宣告沒收之，，併此敘明。
據上論結，應依刑事訴訟法第三百六十九條第一項前段、第三百六十四條、第二百九
十九條第一項前段、槍砲彈藥刀械管制條例第十二條第四項，刑法第十一條前段、第
三百零五條、第五十六條、第五十五條、第五十一條第五款、第四十七條、第四十二
條第二項、罰金罰鍰提高標準條例第一條、第二條、現行法規所定貨幣單位折算新臺
幣條例第二條，判決如主文。
本案經檢察官甲○○到庭執行職務。
中      華      民      國     八十九     年      二      月     十     日
                                   臺灣高等法院臺中分院刑事第九庭
                                         審判長法  官  胡  森  田
                                               法  官  黃  日  隆
                                              法  官  蕭  錦  鍾
右正本證明與原本無異。
持有子彈部分得上訴。
恐嚇部分不得上訴。
如不服本判決應於收受送達後十日內向本院提出上訴書狀，其未述上訴之理由者並
得於提起上訴後十日內向本院補提理由書（均須按他造當事人之人數附繕本）。
                                               書記官  蘇  昭  文
中      華      民      國     八十九     年      二      月    十一    日
刑法第三百零五條：
以加害生命、身體、自由、名譽、財產之事恐嚇他人，致生危害於安全者，處二年以
下有期徒刑、拘役或三百元以下罰金。
槍砲彈藥刀械管制條例第十二條第四項：
未經許可，持有、寄藏或意圖販賣而陳列子彈者，處五年以下有期徒刑，併科新臺幣
三百萬元以下罰金。
                                                                        Ｖ


司法院資訊處製作；財團法人民間司法改革基金會備份。
